臺灣宜蘭地方法院刑事判決
110年度交訴字第54號
公  訴  人  臺灣宜蘭地方檢察署檢察官
被      告  楊慶祥


上列被告因公共危險案件，經檢察官張立言提起公訴（110年度
偵字第4470號），嗣於本院準備程序進行中，被告就被訴事實為
有罪之陳述，經本院裁定進行簡式審判程序，判決如下：
    主  文
楊慶祥駕駛動力交通工具發生交通事故，致人傷害而逃逸，處有
期徒刑陸月，如易科罰金，以新臺幣壹仟元折算壹日。緩刑貳年
。
    犯罪事實
一、楊慶祥於民國110年5月6日下午4時51分許，駕駛車牌號碼00
    00-00號自用小客車，沿宜蘭縣宜蘭市泰山路由西往東方向
    行駛，行經該路段372號前時，本應注意汽車行駛時，駕駛
    人應注意車前狀況，並隨時採取必要之安全措施，而依當時
    天候晴，日間自然光線，柏油路面乾燥、無缺陷及障礙物，
    視距良好，依其智識及能力均無不能注意之情事，竟疏未注
    意上情，因而追撞同向右前方由林正宗所騎乘
    之車牌號碼000-000號普通重型機車，致林正宗受有左側膝
    部挫傷、右側手部挫傷、左側手肘挫傷、右側手部開放性傷
    口、左側手肘開放性傷口、左側膝部開放性傷口等傷害（過
    失傷害部分，未據告訴）。詎楊慶祥見狀後，竟基於肇事逃
    逸之犯意，未對林正宗採取即時救護或其他必要措施，亦未
    向警察機關報告，或取得林正宗之同意，或留下日後可供聯
    繫之資料，即駕駛前揭自用小客車離去。嗣經警據報到場處
    理並調閱監視錄影畫面而循線查獲，始悉上情。
二、案經宜蘭縣政府警察局宜蘭分局報告臺灣宜蘭地方檢察署檢
    察官偵查起訴。
    理  由
一、按簡式審判程序之證據調查，不受第159條第1項之限制，刑
    事訴訟法第273條之2定有明文。是依上開規定，於行簡式審
    判程序之案件，被告以外之人於審判外之陳述，除有其他不
    得作為證據之法定事由外，應認具有證據能力。查本件如下
    引用被告以外之人於審判外之陳述，因本案採行簡式審判程
    序，復無其他不得做為證據之法定事由，揆諸前揭說明，應
    認均具有證據能力，合先敘明。
二、前揭犯罪事實，業據被告楊慶祥於偵查及本院審理時坦承不
    諱（偵卷第9頁；本院卷第30頁、第45至46頁），核與證人
    即被害人林正宗於警詢及偵查中所證述之情節大致相符（警
    卷第7頁；偵卷第8頁背面至第9頁），復有道路交通事故現
    場圖（警卷第12至13頁）、道路交通事故調查報告表（一）
    、（二）（警卷第14至15頁）、宜蘭仁愛醫療財團法人宜蘭
    仁愛醫院診斷證明書（警卷第9頁）、檢察官勘驗筆錄（偵
    卷第9頁）各1份、監視錄影擷取畫面5張（警卷第35至37頁
    ）及道路交通事故照片21張（警卷第25至35頁）附卷可稽。
    綜上事證參互析之，足認被告自白與事實相符，本案事證明
    確，被告犯行堪以認定，應予依法論科。
三、按刑法第2條第1項規定：「行為後法律有變更者，適用行為
    時之法律。但行為後之法律有利於行為人者，適用最有利於
    行為人之法律。」。查被告行為後，刑法第185條之4業經修
    正，並經總統於110年5月28日，以華總一義字第1100005024
    1號令公布，並自公布日施行，依中央法規標準法第13條規
    定，自公布之日起算至第3日即110年5月30日起發生效力，
    該條文原規定：「駕駛動力交通工具肇事，致人死傷而逃逸
    者，處1年以上7年以下有期徒刑。」，修正後全文為：「駕
    駛動力交通工具發生交通事故，致人傷害而逃逸者，處6月
    以上5年以下有期徒刑；致人於死或重傷而逃逸者，處1年以
    上7年以下有期徒刑。犯前項之罪，駕駛人於發生交通事故
    致人死傷係無過失者，減輕或免除其刑。」，此次修正就法
    益侵害之結果為傷害、重傷或死亡之情形，分別規定其刑度
    ，並將駕駛動力交通工具發生交通事故，致人傷害而逃逸部
    分之法定刑度降低，另增訂第2項規定，就犯第1項之罪之駕
    駛人，於發生交通事故致人死傷係無過失者，予以規定減輕
    或免除其刑，以符合憲法比例原則之要求，是經比較新舊法
    結果，自以修正後之規定對被告較為有利，依刑法第2條第1
    項之規定，應適用被告行為後之法律即修正後刑法第185條
    之4之規定。
四、核被告所為，係犯刑法第185條之4第1項前段之駕駛動力交
    通工具發生交通事故致人傷害而逃逸罪。爰審酌被告前無任
    何犯罪科刑前案紀錄，有臺灣高等法院被告前案紀錄表1份
    在卷可稽，品行尚可，及其於駕駛動力交通工具發生交通事
    故，致被害人受有前揭傷害後，竟未採取即時救護或其他必
    要措施，亦未向警察機關報告，或取得被害人之同意，或留
    下日後可供聯繫之資料，即駕駛車輛逃離現場之犯罪動機、
    目的及手段，苟無他人適時給予協助，恐致被害人延誤就醫
    之犯罪所生危險，並兼衡其目前無業，患有重症且須照顧年
    邁母親之生活狀況，高職畢業之智識程度，暨犯後已知坦承
    犯行，且業就過失傷害部分與被害人達成和解，並已給付被
    害人新臺幣3萬元，有和解書（本院卷第51頁）及郵政跨行
    匯款申請書（本院卷第49頁）各1份附卷可稽，態度尚佳等
    一切情狀，量處如主文所示之刑，並諭知如易科罰金之折算
    標準。又被告未曾因故意犯罪受有期徒刑以上刑之宣告，此
    有臺灣高等法院被告前案紀錄表1份在卷可稽，此次因一時
    失慮，偶罹刑典，惡性尚非重大，且業就過失傷害部分與被
    害人達成和解，信經此偵、審程序後，應能謹慎其行，諒無
    再犯之虞，本院因認所宣告之刑，以暫不執行為適當，爰依
    刑法第74條第1項第1款之規定，併予宣告緩刑如主文所示，
    以啟自新。
據上論斷，應依刑事訴訟法第273條之1第1項、第299條第1項前
段，刑法第2條第1項後段、第185條之4第1項前段、第41條第1項
前段、第74條第1項第1款，判決如主文。
本案經檢察官吳志成到庭執行職務。　　
中　　華　　民　　國　　110 　年　　10　　月　　28　　日
                  刑事第二庭  法  官  劉致欽 
以上正本證明與原本無異。
如不服本判決，應於收受送達後20日內向本院提出上訴書狀，並
應敘述具體理由。其未敘述上訴理由者，應於上訴期間屆滿後20
日內向本院補提理由書（均須按他造當事人之人數附繕本）「切
勿逕送上級法院」。
                              書記官  魏翊洳
中　　華　　民　　國　　110 　年　　10　　月　　28　　日
附錄本案論罪科刑法條：
中華民國刑法第185條之4
駕駛動力交通工具發生交通事故，致人傷害而逃逸者，處6月以
上5年以下有期徒刑；致人於死或重傷而逃逸者，處1年以上7年
以下有期徒刑。
犯前項之罪，駕駛人於發生交通事故致人死傷係無過失者，減輕
或免除其刑。